【裁判字號】    95,中交簡上,541
【裁判日期】    951005
【裁判案由】    公共危險
【裁判全文】
臺灣臺中地方法院刑事判決         95年度中交簡上字第541號
上  訴  人  臺灣臺中地方法院檢察署檢察官
被      告  甲○○
上列上訴人因被告公共危險案件，不服本院臺中簡易庭95年度中
交簡字第1151號中華民國95年7月11日第一審簡易判決（聲請案
號：95年度速偵字第2516號），提起上訴，本院管轄之第二審合
議庭判決如下：
    主    文
上訴駁回。
    犯罪事實及理由
一、本案經本院審理結果，認第一審簡易判決認事用法及量刑均
    無不當，應予維持，並引用第一審判決書記載之事實、證據
    及理由（如附件）。
二、上訴意旨略以：依據台灣台中地方法院檢察署與公共危險駕
    駛人之緩起訴協商標準，被告駕駛自小客車，所測呼氣酒精
    濃度每公升0.55毫克以上、未滿1毫克者，需支付新台幣（
    下同）6萬元始得准予緩起訴，且參酌實務操作道路交通管
    理處罰條例第35條規定，員警取締酒醉駕車，其呼氣酒精濃
    度在每公升0.55毫克以上者，舉發之裁罰金額約在4萬9千5
    百元以上。且94年2月5日修正後之行政罰法第26條規定，一
    行為同時觸犯刑事法律與違反行政法上義務規定者，依刑事
    法律處罰之，則本案原審判處被告拘役35日，易科罰金相當
    於約3萬1千5百元，與緩起訴及行政罰之負擔不克相當，顯
    然過輕，似難達到警惕被告之效，其量刑顯有未當，請將原
    判決撤銷，更為適當合法之判決等語。
三、惟查：
  (一)按關於刑之量定，係實體法上賦予法院得為自由裁量之事項
    ，苟已斟酌刑法第57條各款所列情狀，而未逾越法定刑度，
    或濫用其權限，即不得任意指摘為違法，最高法院72年台上
    字第6696號、75年台上字第7033號判例均可參照。且在同一
    犯罪事實與情節，如別無其他加重或減輕之原因，下級審法
    院量定之刑，亦無過重或失輕之不當情形，則上級審法院對
    下級審法院之職權行使，原則上應予尊重（最高法院85年度
    台上字第2446號判決參照）。
  (二)本件被告所犯之刑法第185條之3之服用酒類不能安全駕駛動
    力交通工具而駕駛罪，其法定刑為「1年以下有期徒刑、拘
    役或3萬元以下罰金」，而原審已依刑事訴訟法第454條第2
    項詳細記載認定之犯罪事實、證據及應適用之法條，顯已審
    酌被告之酒醉程度，仍駕駛汽車，對往來人車安全造成相當
    之危險，惟並未與他人發生車禍，造成他人實質損害及犯後
    坦承犯行，態度良好等一切情狀，而於法定刑度內量處被告
    拘役35日，並諭知易科罰金之折算標準，自難謂原審有何違
    法失當之處。檢察官雖以上開事由認原審量刑過輕云云，然
    刑事處罰與行政裁罰之性質、效果及影響，本非相同，自難
    相提並論，蓋拘役刑屬自由刑，原審判決所處拘役雖諭知得
    易科罰金，惟是否准予易科，執行檢察官仍應依修正前刑法
    第41條規定審酌，若被告無法繳納上開罰金，仍有遭受執行
    拘役，拘束其人身自由之刑之可能，自不得僅以所處拘役易
    科後之罰金數額，較行政罰鍰或緩起訴之金額為低，即認原
    判決量刑失當。是檢察官以前揭上訴理由，指摘原審量刑過
    輕等語，即非允洽，並無足取。
四、新舊法比較之說明：
  (一)被告行為後，刑法第33條第5款業於94年2月2日修正公布，
    並自95年7月1日起施行；修正後刑法第33條第5款規定「罰
    金：新台幣1千元以上，以百元計算之。」，與修正前刑法
    第33條第5款規定「罰金：1元以上。」不同。比較新舊法結
    果，以舊法較有利於行為人，故依刑法第2條第1項前段規定
    ，本案關於刑法第185條之3之法定刑罰金部分，自應適用行
    為時之法律即修正前刑法第33條第5款規定，決定其罰金部
    分之法定刑。
  (二)被告於本件犯罪時之舊刑法第41條第1項前段係規定：「犯
    最重本刑為5年以下有期徒刑以下之刑之罪，而受6個月以下
    有期徒刑或拘役之宣告，因身體、教育、職業、家庭之關係
    或其他正當事由，執行顯有困難者，得以1 元以上3元以下
    折算一日，易科罰金。」，被告行為時之易科罰金折算標準
    ，修正前罰金罰鍰提高標準條例第2條前段（現已刪除）規
    定，就其原定數額提高為100倍折算1日，則本件被告行為時
    之易科罰金折算標準，應以銀元300元折算1日，經折算為新
    臺幣後，應以新臺幣900元折算為1日。惟新刑法第41條第1
    項前段則規定：「犯最重本刑為5年以下有期徒刑以下之刑
    之罪，而受6個月以下有期徒刑或拘役之宣告者，得以新台
    幣1,000元、2,000元或3,000元折算1日，易科罰金。」，比
    較修正前後之易科罰金折算標準，以95年7月1日修正施行前
    之規定，較有利於被告，則應依刑法第2條第1項前段，適用
    修正前刑法第41條第1項前段規定，定其折算標準。
五、核被告所為，係犯刑法第185條之3之服用酒類不能安全駕駛
    動力交通工具而駕駛罪。原判決依刑事訴訟法第449條第1項
    、第454條第2項，刑法第185條之3、修正前刑法第41條第1
    項前段，修正前罰金罰鍰提高標準條例第2條規定（原判決
    漏載修正前）、現行法規所定貨幣單位折算新台幣條例第2
    條，，判處被告拘役35日，如易科罰金，以銀元3百元即新
    台幣9百元折算1日，其法律適用及量刑均屬妥適，上訴人之
    上訴，為無理由，應予駁回。
據上論斷，應依刑事訴訟法第455條之1第1項、第3項、第373條
、第368條，判決如主文。
中    華    民    國    95    年    10    月    5     日
                     台灣台中地方法院刑事第二庭
                         審判長法  官  林清鈞
                               法  官  林慧英
                               法  官  陳姵君
上正本證明與原本無異。
本件不得上訴。
                                      書記官  莊金屏
中    華    民    國    95    年    10    月    5     日
附錄本案論罪科刑法條全文
中華民國刑法第185條之3
服用毒品、麻醉藥品、酒類或其他相類之物，不能安全駕駛動力
交通工具而駕駛者，處1年以下有期徒刑、拘役或3萬元以下罰金
。


司法院資訊處製作；財團法人民間司法改革基金會備份。
